it: Arte e svago > Hobby e arti creative > Artigianato e hobby > Strumenti per hobby e artigianato: Tappetini di blocco per maglieria; Fili di blocco per maglieria; Strumenti per mescolare i colori; Strumenti per taglio e goffratura; Strumenti per creare decorazioni; Strumenti per marcare e misurare oggetti d'artigianato; Tappetini da taglio; Manichini per sarte; Cuscinetti e tappetini per feltratura; Cornici, cerchi e tenditori per arte tessile; Pistole a caldo; Forni; Scatole e tavoli luminosi; Aghi e uncinetti; Strumenti per le arti olfattive; Spille di sicurezza; Spilli; Macchine per tessili; Ditali e protezioni per cucito; Strumenti per filati
nb: Kunst og underholdning > Hobby og kreativitet > Kunst og håndverk > Verktøy til kunst og håndverk: Blokkeringsmatter; Blokkeringstråder; Fargeblandingsverktøy; Verktøy for hobbykutting og preging; Hobbydekorasjonsmakere; Måle- og merkeverktøy for hobbybruk; Skjærematter; Kjoleformer; Filtputer og -matter; Rammer, løkker og strekkere; Limpistoler; Brennovner; Lysbokser; Nåler og kroker; Verktøy for duftkunst; Sikkerhetsnåler; Rette nåler; Maskiner for tekstilkunst; Fingerbøl og seilmakerhansker; Tråd- og garnverktøy
tr: Sanat ve Eğlence > Hobiler ve Sanatsal Çalışmalar > Sanatlar ve El İşleri > Sanat ve El İşi Araçları: Gerdirme Altlıkları; Gerdirme Telleri; Renk Karıştırma Araçları; El İşi Kesme ve Kabartma Araçları; El İşi Dekorasyon Malzemeleri; El İşi Ölçüm ve İşaretleme Araçları; Kesme Altlıkları; Prova Mankenleri; Keçe Sünger ve Altlıkları; Çerçeveler, Kasnaklar ve Gergiler; Silikon Tabancaları; Fırınlar; Işıklı Kutular; İğneler ve Kancalar; Koku Sanatı Araçları; Çengelli İğneler; Toplu İğneler; Kumaş El İşi Makineleri; Yüksükler ve Dikiş Eldivenleri; İplik ve Yün Araçları
da: Kunst og underholdning > Hobby og håndarbejde > Håndarbejde og hobby > Værktøjer til håndarbejde og hobby: Udstrækningsmåtter; Udstrækningssnore; Værktøjer til blanding af farver; Skære- og prægningsværktøjer til håndarbejde; Apparater til bedarbejdning af dekorationsmaterialer; Måle- og markeringsværktøjer til håndarbejde; Skæremåtter; Giner; Filtmåtter; Tekstilkunst – rammer, bånd og spænderamme; Limpistoler; Ovne; Lyskasser; Nåle og kroge; Værktøjer til olfaktorisk kunst; Sikkerhedsnåle; Lige nåle; Maskiner til tekstilarbejde; Fingerbøl og sejlmagerhandsker; Værktøjer til tråd og garn
hu: Művészet és szórakoztatás > Hobbik és kreatív művészet > Művészet és barkácsolás > Művészeti és kézműves eszközök: Blokkoló szőnyegek; Blokkoló huzalok; Színkeverő eszközök; Kézműves vágó- és dombornyomó eszközök; Kézműves dekorációkészítők; Kézműves mérő- és jelölőeszközök; Vágószőnyegek; Ruhaformák; Nemezelő alátétek és szőnyegek; Keretek, karikák és feszítők; Ragasztópisztolyok; Kemencék; Világítódobozok; Tűk és horgok; Illatművészeti eszközök; Biztosítótűk; Egyenes tűk; Textil-kézművesgépek; Gyűszűk és varrópálmák; Cérna- és fonaleszközök
sk-SK: Umenie a zábava > Záľuby a tvorivé dielne > Výtvarná dielňa > Nástroje pre výtvarnú dielňu: Blokovacie podložky; Blokovacie drôty; Nástroje na miešanie farieb; Rezné a embosovacie nástroje; Výrobcovia kreatívnych dekorácií; Remeselnícke nástroje na meranie a značenie; Rezacie podložky; Krajčírske figuríny; Plstené podložky; Rámy, obruče a naťahovače; Pištoľové lepidlá; Pece; Svetelné boxy; Ihly a háčiky; Nástroje pre čuchové umenie; Spínacie špendlíky; Rovné špendlíky; Textilné remeselné stroje; Náprstky a ochrana dlane; Nástroje na nite a priadzu
th: ศิลปะและความบันเทิง > งานอดิเรกและศิลปะสร้างสรรค์ > ศิลปะและงานฝีมือ > เครื่องมือทำงานศิลปะและงานฝีมือ: ที่รองทำรูปร่าง; ลวดทำรูปร่างขอบ; เครื่องมือผสมสี; เครื่องมือตัดงานฝีมือและเครื่องมือทำลายนูน; เครื่องทำสิ่งตกแต่งสำหรับงานฝีมือ; เครื่องมือวัดและทำเครื่องหมายสำหรับงานฝีมือ; ที่รองตัด; หุ่นสำหรับตัดเย็บ; ที่รองสำหรับการทำ Felting; กรอบขึง ห่วง และที่ดึง; ปืนกาว; เตาเผา; กล่องให้แสงสว่าง; เข็มและตะขอ; เครื่องมือศิลปะการดมกลิ่น; เข็มกลัดซ่อนปลาย; เข็มหมุด; เครื่องทองานฝีมือ; ปลอกนิ้วและปลอกมือ; เครื่องมือเส้นไหมและเส้นด้าย
es: Arte y ocio > Hobbies y artes creativas > Manualidades > Herramientas para manualidades: Esterillas para ahormar; Hilos para ahormar; Herramientas para mezclar colores; Herramientas de gofrado y recorte; Herramientas de decoración; Herramientas para marcar y medir; Alfombrillas de corte; Maniquíes de costura; Almohadillas y esterillas para enfurtido; Marcos, aros y tensores; Pistolas de cola; Hornos; Cajas de luz decorativas; Agujas y agujas curvas; Herramientas para las artes olfativas; Imperdibles; Alfileres; Máquinas textiles; Dedales y protectores de mano para coser; Herramientas para hilar y tejer
nl: Kunst en entertainment > Hobby's en creatieve vaardigheden > Handwerk en hobby's > Handwerk- en hobbygereedschap: Blokkeermatten; Blokkeerdraad; Gereedschap om kleuren te mengen; Gereedschap voor snij- en reliëfwerk; Handgereedschap voor decoratie; Meet- en aftekengereedschap; Snijmatten; Paspoppen; Pads en matten voor vilten; Lijsten, hoepels en spanramen voor textielhandwerk; Lijmpistolen; Ovens; Lichtbakken; Naalden en pennen; Benodigdheden voor geurkunsten; Veiligheidsspelden; Spelden; Textielbewerkingsmachines; Vingerhoeden; Gereedschap voor draad en garen
ru: Искусство и развлечения > Хобби и творчество > Искусство и рукоделие > Инструменты для художественных работ и рукоделия: Коврики для блокировки изделий; Спицы и булавки для блокировки изделий; Инструменты для смешивания красок; Режущие инструменты и инструменты для эмбоссинга; Устройства для изготовления декоративных элементов; Инструменты для измерения, разметки и нанесения декоративных покрытий; Коврики для резки; Манекены; Подложки для валяния; Рамки, пяльцы и подрамники; Клеевые пистолеты; Печи для обжига; Столы с подсветкой; Иглы, спицы и крючки; Инструменты для ольфакторного искусства; Английские булавки; Портновские булавки; Устройства для работы с текстилем; Наперстки; Инструменты для работы с нитями и пряжей
el: Τέχνες & Ψυχαγωγία > Χόμπι & Δημιουργικές Τέχνες > Τέχνες & Χειροτεχνίες > Εργαλεία τέχνης & χειροτεχνίας: Πατάκια αποκλεισμού; Σύρματα αποκλεισμού; Εργαλεία ανάμειξης χρωμάτων; Κοπτικά & διατρητικά εργαλεία χειροτεχνίας; Κατασκευαστές διακόσμησης χειροτεχνίας; Εργαλεία μέτρησης & σήμανσης χειροτεχνίας; Πατάκια κοπής; Φόρμες φορέματος; Μαξιλάρια & πατάκια τσόχασης; Κορνίζες, στεφάνες & τελάρα; Πιστόλια κόλλας; Κάμινοι; Κουτιά φωτισμού; Βελόνες & γάντζοι; Εργαλεία οσφρητικής τέχνης; Καρφίτσες ασφαλείας; Ευθείες καρφίτσες; Κλωστοϋφαντουργικά μηχανήματα χειροτεχνίας; Δαχτυλήθρες & προστατευτικά ραψίματος παλάμης; Εργαλεία κλωστής & νήματος
ja: 芸術・エンターテイメント > 趣味・コレクション > クラフト・アート > アート・クラフト用具: ブロッキング用マット; ブロッキング用ワイヤー; 色混合用具; クラフトカット・エンボス加工用具; クラフト装飾作成用具; クラフト計測・印付け器具; カッティングマット; 人台; 羊毛フェルト用マット; テキスタイルアート用フレーム・フープ; グルーガン; 窯; ライトボックス; 針・かぎ針; 嗅覚アートツール; 安全ピン; まち針; 織物工芸機械; 指貫; 糸関連用具
sl-SI: Kultura in zabava > Hobiji in ustvarjalne umetnosti > Umetnost in ročna dela > Orodje za umetniško ustvarjanje in ročna dela: Blokirne podloge; Napenjalne žice; Orodja za mešanje barv; Orodja za rezanje in vtiskovanje; Orodja za izdelavo okrasov; Orodja za merjenje in označevanje za ročna dela; Podloge za rezanje; Šablone za obleke; Blazinice in podloge za polstenje; Okvirji, obroči in napenjalniki; Lepilne pištole; Peči za žganje; Svetlobne plošče; Igle in kavlji; Orodja za olfaktorno umetnost; Varnostne zaponke; Bucike; Stroji za tekstilno ustvarjanje; Naprstniki in rokavice za šivanje; Orodja za niti in prejo
pt-BR: Artes e entretenimento > Hobbies e artes > Arte e artesanato > Ferramentas para arte e artesanato: Folhas de fixação; Fios de fixação; Ferramentas para mistura de cor; Ferramentas para corte e gravação em relevo para artesanato; Ferramentas para criação de decoração artesanal; Ferramentas de medição e marcação para artesanato; Bases de corte; Manequins de costura; Almofadas e placas de feltragem; Molduras, argolas e esticadores; Pistolas de cola; Fornos; Painéis de luz; Agulhas e ganchos; Ferramentas para artes olfativas; Alfinetes de segurança; Alfinetes; Máquinas têxteis para artesanato; Dedais e protetores de mão; Ferramentas para linhas e fios
lt-LT: Menai ir pramogos > Hobiai ir menai > Menai ir amatai > Menų ir amatų įrankiai: Blokavimo kilimėliai; Blokavimo vielos; Dažų maišymo įrankiai; Pjovimo ir įspaudimo įrankiai rankdarbiams; Dekoracijų gaminimo priemonės rankdarbiams; Rankdarbių matavimo ir žymėjimo įrankiai; Pjovimo kilimėliai; Suknelių formos; Vėlimo padėklai ir kilimėliai; Rėmai, lankeliai ir tempikliai; Klijų pistoletai; Krosnys; Šviesdėžės; Adatos ir vąšeliai; Olfaktorinio meno įrankiai; Saugūs smeigtukai; Tiesūs smeigtukai; Tekstilės rankdarbių mašinos; Antpirščiai ir delnų apsaugos; Siūlų ir verpalų įrankiai
de: Kunst & Unterhaltung > Hobby & Kunst > Kunsthandwerk & Hobby > Kunst- & Bastelwerkzeuge: Spannmatten; Spanndrähte; Farbmischwerkzeuge; Stanz- & Prägewerkzeuge für Kunstarbeiten; Dekorationswerkzeuge für Kunstarbeiten; Mess- & Markierwerkzeuge für Kunstarbeiten; Schneidematten; Schneiderpuppen; Filzpolster & -matten; Rahmen, Reifen & Spannvorrichtungen; Klebepistolen; Brennöfen; Leuchtkästen; Näh-, Strick- & Häkelnadeln; Werkzeuge zur Duftherstellung; Sicherheitsnadeln; Stecknadeln; Maschinen für Textilarbeiten; Fingerhüte & Segelmacherhandschuhe; Werkzeuge für die Faden- & Garnverarbeitung
pl: Sztuka i rozrywka > Hobby i sztuki piękne > Sztuka i rękodzieło > Narzędzia dla artystów i rękodzielników: Maty do blokowania; Druty do blokowania; Narzędzia do mieszania kolorów; Narzędzia do wycinania i wytłaczania; Narzędzia do tworzenia ozdób; Narzędzia do mierzenia i oznaczania; Maty do cięcia; Manekiny krawieckie; Maty i podkładki do filcowania; Ramy, tamborki i rozpinacze do tkanin; Pistolety do kleju; Piece; Komory bezcieniowe; Igły i szydełka; Narzędzia do tworzenia zapachów; Agrafki; Szpilki; Urządzenia do tekstyliów; Naparstki krawieckie; Narzędzia do nici i przędzy
fi: Taide ja viihde > Harrastukset ja taiteet > Taide ja askartelu > Taide- ja askarteluvälineet: Pingotusalustat; Pingotuslangat; Värinsekoitusvälineet; Askarteluleikkurit ja kohokuviointivälineet; Koristelutyökalu askarteluun; Mittaus- ja merkintävälineet askarteluun; Leikkausalustat; Sovitusnuket; Huovutusalustat ja -matot; Ompelukehykset, -renkaat ja kiilapuut; Liimapistoolit; Uunit; Valotaulut; Neulat ja koukut; Hajuaistia hyödyntävän taiteen välineet; Hakaneulat; Nuppineulat; Tekstiilityölaitteet; Sormustimet ja kämmensuojat; Langat ja ompelutarvikkeet
ko: 아트/엔터테인먼트 > 취미/예술 > 미술/공예 > 미술/공예 도구: 블로킹 매트; 블로킹 와이어; 색상 혼합 도구; 공예 절단/양각 도구; 공예 장식 제작 도구; 공예 계량/마킹 도구; 커팅 매트; 인체 모형; 펠트 패드/매트; 프레임/수틀/캔버스틀; 글루건; 가마; 라이트 박스; 바늘/코바늘; 후각 예술 도구; 옷핀; 침핀; 직물 공예 머신; 골무와 장갑; 수예 도구
vi: Nghệ thuật và giải trí > Sở thích và nghệ thuật sáng tạo > Đồ thủ công mỹ nghệ > Dụng cụ thủ công mỹ nghệ: Thảm xốp ghép khối; Dây tạo khuôn; Dụng cụ phối màu; Dụng cụ cắt & khắc thủ công; Dụng cụ trang trí thủ công; Dụng cụ đo & đánh dấu thủ công; Miếng lót cắt; Cốt mặc mẫu; Tấm và miếng ép dạ; Khung, khung thêu và khung căng vải; Súng keo; Lò nung; Hộp đèn; Kim & Móc; Dụng cụ chế tác hương thơm; Kim băng; Đinh ghim vải; Khung cửi; Đê và găng tay khâu; Dụng cụ đan móc
cs: Umění a zábava > Hobby, hudba a výtvarné umění > Řemesla a koníčky > Hobby pomůcky: Fixační podložky; Fixační dráty; Pomůcky pro míchání barev; Řezací a embosovací hobby pomůcky; Dekorační hobby fixy; Měřicí a označovací hobby pomůcky; Řezací podložky; Krejčovské panny; Kartáče a podložky na filcování; Rámy a obruče pro textilní tvorbu; Lepicí pistole; Pece; Prosvětlovací boxy; Pletací jehly a háčky; Nástroje pro čichové umění; Spínací špendlíky; Špendlíky; Hobby textilní stroje; Náprstky a ochrany dlaně a prstů; Nástroje na nitě a příze
sv: Konst och underhållning > Hobby och skapande > Hantverk och hobbyer > Hobbyverktyg: Blockmattor; Blocktråd; Färgblandningsverktyg; Verktyg för hobbyskärning och relieftryck; Hobbydekorationsverktyg; Hobbyverktyg för mätning och markering; Skärmattor; Provdockor; Filtningsplattor och filtningsmattor; Ramar, sybågar och spännramar för textilkonst; Limpistoler; Brännugnar; Ljusbord; Nålar och krokar; Olfaktoriska hobbyverktyg; Säkerhetsnålar; Knappnålar; Hobbymaskiner för textilier; Fingerborgar; Tråd- och garnverktyg
zh-CN: 艺术与娱乐 > 爱好/艺术创作 > 手工艺品 > 手工艺工具: 编织用泡沫垫; 编织用定型铁丝/线; 混色工具; 手工艺切割/雕刻工具; 手工艺装饰制作机; 手工艺测量/制作工具; 切割垫; 人台; 毛毡垫/毯; 绣绷/绣架/箍圈; 喷胶枪; 窑炉; 灯箱; 针/钩; 嗅觉艺术工具; 安全别针; 大头针; 纺织机; 缝纫用顶针; 线/纱线工具
bg-BG: Изкуства и развлечения > Хобита и творчески изкуства > Изкуства и творчество > Творчески инструменти: Блокиращи подложки; Тел за блокиране на плетиво; Инструменти за смесване на цветове; Инструменти за изрязване и щамповане; Комплекти за направа на декоративни елементи; Творчески инструменти за измерване и маркиране; Подложки за рязане; Шивашки манекени; Подложки и постелки за плъстене; Рамки, обръчи и подрамки; Пистолети за лепило; Пещи; Светещи кутии; Игли и куки; Инструменти за създаване на аромати; Безопасни игли; Карфици; Творчески текстилни машини; Напръстници и протектори за длани; Инструменти за конци и прежди
zh-TW: 藝術/娛樂 > 嗜好和創作藝術 > 藝術品和手工藝品 > 美術/手工藝工具: 車縫墊塊; 定型鋼絲; 混色工具; 手工藝雕刻/壓花工具; 手工裝飾用具; 手工藝測量/標記工具; 切割墊; 人形模特兒; 氈墊/毛刷墊; 圖框、圖圈和延展框; 熱熔槍; 窯爐; 燈箱; 針鉤; 嗅覺藝術工具; 安全別針; 大頭針; 紡織機; 頂針與抵針手套; 針線工具
pt-PT: Artes e lazer > Passatempos e artes criativas > Artes e trabalhos manuais > Ferramentas para artes e trabalhos manuais: Tapetes de blocos; Fios de blocos; Ferramentas de mistura de cores; Utensílios de corte e relevo para trabalhos manuais; Decoradores para trabalhos manuais; Ferramentas de medição e marcação para trabalhos manuais; Tapetes de corte; Manequins; Almofadas e tapetes de feltro; Esticadores, aros e estruturas; Pistolas de cola; Fornos; Caixas de luz; Agulhas e ganchos; Ferramentas de artes olfativas; Alfinetes de segurança; Alfinetes retos; Máquinas para trabalhos manuais têxteis; Dedais e palmas de costura; Ferramentas de linhas e fios
en: Arts & Entertainment > Hobbies & Creative Arts > Arts & Crafts > Art & Crafting Tools: Blocking Mats; Blocking Wires; Color Mixing Tools; Craft Cutting & Embossing Tools; Craft Decoration Makers; Craft Measuring & Marking Tools; Cutting Mats; Dress Forms; Felting Pads & Mats; Frames, Hoops & Stretchers; Glue Guns; Kilns; Light Boxes; Needles & Hooks; Olfactory Arts Tools; Safety Pins; Straight Pins; Textile Craft Machines; Thimbles & Sewing Palms; Thread & Yarn Tools
hr-HR: Umjetnost i zabava > Hobiji i kreativne umjetnosti > Umjetnost i rukotvorine > Alati za umjetnost i rukotvorine: Podloge za oblikovanje; Žice za oblikovanje; Alati za miješanje boja; Alati za rezanje i graviranje; Alati za izradu ukrasa; Alati za mjerenje i označavanje za rukotvorine; Podloge za rezanje; Krojačka lutka; Podloge i jastučići za filcanje; Okviri, obruči i pribor za rastezanje; Pištolji za ljepilo; Peći za pečenje; Svijetleći pultovi; Igle i kukice; Alati za olfaktornu umjetnost; Sigurnosne igle; Pribadače; Tekstilni strojevi; Naprsci i šivaći štitnici za dlan; Alati za konac i pređu
fr: Arts et loisirs > Loisirs et arts créatifs > Loisirs créatifs > Outils pour loisirs créatifs: Tapis de blocage; Fils de blocage; Outils de mélange de couleurs; Outils de découpage et de gaufrage pour loisirs créatifs; Machines à fabriquer des décorations pour loisirs créatifs; Outils de mesure et de traçage pour loisirs créatifs; Tapis de découpe; Mannequins de couture; Tapis de feutrage; Cadres, tambours et châssis; Pistolets à colle; Fours; Boîtes lumineuses; Aiguilles et crochets; Outils pour les arts olfactifs; Épingles de sûreté; Épingles droites; Machines pour confections textiles; Dés à coudre et paumelles; Outils pour fil et laine
ro-RO: Artă și divertisment > Hobby-uri și artă > Artizanat > Instrumente folosite pentru artă/artizanat: Covorașe pentru întindere; Fire pentru întindere; Instrumente pentru amestecarea culorilor; Instrumente pentru tăiere și gofrare pentru proiecte de artizanat; Dispozitiv pentru decorațiuni artizanale; Instrumente de măsurare și marcare artizanale; Covorașe pentru tăiat; Manechine de croitorie; Pernițe și covorașe pentru împâslire; Rame, cercuri și dispozitive pentru întins; Pistoale cu lipici; Cuptoare de ardere; Casete luminoase; Ace și cârlige; Instrumente pentru arte olfactive; Ace de siguranță; Bolduri; Mașini pentru proiecte de artizanat textil; Degetare și protecții pentru palmă; Dispozitive pentru fire și ațe